臺灣高雄地方法院高雄簡易庭裁定
111年度雄秩字第72號
移送機關    高雄市政府警察局新興分局
被移送人    張澄郁


上列被移送人因違反社會秩序維護法案件，經移送機關以111年3
月16日高市警新分偵字第11070646400號移送審理，本院裁定如
下：
    主  文
張澄郁無正當理由攜帶具有殺傷力之器械，處罰鍰新臺幣伍仟元
。
扣案之短刀壹把沒入。 
    事實理由及證據
一、移送意旨略以：被移送人於民國111年2月22日11時10分許，
    隨身攜帶短刀1把進入高雄市○○區○○路000號(本院高雄簡易
    庭)，於大門內X光機門禁安全檢查處查獲，因認被移送人違
    反社會秩序維護法第63條第1項第1款之規定，爰移請裁處等
    語。
二、按無正當理由攜帶具有殺傷力之器械、化學製劑或其他危險
    物品者，處3日以下拘留或新臺幣(下同)3萬元以下罰鍰，社
    會秩序維護法第63條第1項第1款定有明文。本條款之構成要
    件，須行為人客觀上有攜帶具有殺傷力之器械、化學製劑或
    其他危險物品之行為，且該攜帶係無正當理由，因而有危害
    於社會安全之情形，始足當之。亦即，就行為人客觀上攜帶
    具有殺傷力器械之行為，依其攜帶行為之目的，考量行為人
    攜帶當時時間、地點、身分、舉止等因素，據以認定其是否
    已構成本條款之行為。
三、經查，被移送人自陳於上開時間至本院高雄簡易庭，經法警
    以X光機儀器檢測，當場查獲被移送人隨身攜帶之後背包內
    有短刀1把(含黑色套子)之事實，業據被移送人於警詢時自
    陳無誤，有其警詢筆錄、扣押筆錄、扣押物品目錄表、照片
    3張足憑，堪認屬實。被移送人雖辯稱：該短刀係登山露營
    所用，沒有殺傷力，只是伊忘記整理把短刀從後背包拿起來
    ，大約2年前於蝦皮購買，價格約300元至400元，伊今天是
    不知情放在背包，沒有蓄意要把刀子帶出來等語，而扣案之
    短刀雖非屬槍砲彈藥刀械管制條例所管制之刀械，然其為金
    屬製品，刀鋒呈尖銳狀，如持之朝人揮砍，實足以傷人性命
    ，應屬具殺傷力之器械無誤，復衡酌本件查獲地點為本院高
    雄簡易庭安檢門，乃不特定人得以出入經過之公共場所，被
    移送人隨身攜帶刀械，即不免有因濫用或誤用扣案刀械而危
    及他人生命安全，並對社會安寧產生危害之虞，至被移送人
    辯稱其係忘記背包內有該把刀械、非蓄意攜帶云云，然按社
    會秩序維護法第7條前段規定：「違反本法行為，不問出於
    故意或過失，均應處罰。」，而如前所述，前揭刀械屬具殺
    傷力之器械，被移送人進入公務機關，本應注意並詳細檢查
    隨身攜帶物品，以避免不慎而危及洽公民眾及本院內之人員
    安全，且無不能注意之情形，竟疏未注意而攜帶欲進入本院
    ，自有過失，被移送人前揭所辯，難認為正當理由，自不足
    採，核其所為，係犯社會秩序維護法第63條第1項第1款之無
    正當理由攜帶具有殺傷力器械之違序行為。爰審酌被移送人
    所為影響公共秩序之程度，及行為後之態度、行為之動機、
    手段及過程等一切情狀，裁處如主文所示之罰鍰。至扣案之
    短刀1把為被移送人所有，業據被移送人供承在卷，並供其
    違反社會秩序維護法行為所用之物，爰依社會秩序維護法第
    22條第3項規定宣告沒入。
四、依社會秩序維護法第45條第1項、第63條第1項第1款、第22
    條第3項，裁定如主文。
中　　華　　民　　國　　111 　年　　4 　　月　　6 　　日
                  高雄簡易庭  法   官   林玉心
以上正本係照原本作成。           
如不服本裁定，得於裁定書送達之翌日起5 日內，以書狀敘述理
由，向本庭提出抗告。
中　　華　　民　　國　　111 　年　　4 　　月　　6 　　日
                              書記官    李月君